臺灣桃園地方法院民事簡易判決
110年度桃簡字第514號
原      告  李肇勝  

被      告  蔡永泉  

上列當事人間請求損害賠償事件，本院於中華民國110 年11月18
日言詞辯論終結，判決如下：
    主    文
一、被告應給付原告新臺幣91,199元，及自民國一一一年三月五
    日起至清償日止，按週年利率百分之五計算之利息。
二、原告其餘之訴駁回。
三、訴訟費用（除減縮部分）由被告負擔百分之五十七，餘由原
    告負擔。
四、本判決第一項得假執行。
    事實及理由
壹、程序部分：
一、按簡易訴訟之訴狀送達後，原告不得將原訴變更或追加他訴
    ，但擴張或減縮應受判決事項之聲明者，不在此限，民事訴
    訟法第436 條第2 項適用第255 條第1 項但書第3 款定有明
    文。經查，原告起訴請求：「被告應給付原告新臺幣（下同
    ）200,000 元，及自起訴狀繕本送達翌日起至清償日止，按
    週年利率5 ％計算之利息」（見本院卷第4 頁），後經數次
    變更，而於民國111 年1月6日言詞辯論期日變更訴之聲明為
    ：「被告應給付原告160,940元，及自起訴狀繕本送達翌日
    起至清償日止，按週年利率5 ％計算之利息」（見本院卷第7
    0頁），核為減縮應受判決事項之聲明，應予准許。
二、被告經合法通知，無正當理由未於言詞辯論期日到場，核無
    民事訴訟法第386 條所列各款情形，爰民事訴訟法第436條
    第2項、第385條第1項前段之規定，依原告之聲請（見本院
    卷第90頁），由其一造辯論而為判決。
貳、實體部分：
一、原告主張：原告於109年9月1日6時38分許，駕駛登記為二重
    交通企業有限公司（下稱二重交通公司）所有之車牌號碼00
    0-0000號營業用大客車（下稱系爭車輛），沿國道3號高速
    公路由南往北方向行駛，行經國道3號高速公路北向52.7公
    里處之外側車道時，遭被告駕駛車牌號碼00-0000號自用小
    貨車（下稱肇事車輛）撞擊系爭車輛之右側，系爭車輛因而
    受損。後系爭車輛送廠修復，支出維修費用共97,440元（含
    工資19,950元、零件費用77,490元）及拖吊費用5,000元，
    而二重交通公司已將系爭車輛之損害賠償債權讓與原告，且
    因系爭車輛送修致原告9日無法營業，以每日收入6,500 元
    計算，原告受有58,500元之營業損失，而上述維修費用經計
    算零件折舊後，因而依侵權行為之法律關係提起本件訴訟，
    請求被告賠償。並聲明：被告應給付原告160,940元，及自
    繕本送達翌日起至清償日止，按週年利率5 ％計算之利息。
二、被告經合法通知，未於言詞辯論期日到場，亦未提出書狀作
    何聲明或陳述。
三、本院得心證之理由：　　　　
　㈠按因故意或過失，不法侵害他人之權利者，負損害賠償責任
    。汽車、機車或其他非依軌道行駛之動力車輛，在使用中加
    損害於他人者，駕駛人應賠償因此所生之損害，民法第184
    條第1 項前段、第191 條之2 前段分別定有明文。經查，被
    告於上開時間駕駛肇事車輛行經前開地點時，因變換車道過
    程中之操作不慎而失控打滑致撞擊系爭車輛乙情，業經被告
    於警詢時所供認（見本院卷第48頁），復經證人蔡承展於警
    詢時證述明確（見本院卷第49頁），並有道路交通事故現場
    圖、道路交通事故調查報告表㈠、㈡及現場照片等（見本院卷
    第42至44頁、第53至60頁）在卷可佐；又被告已於相當時期
    受合法通知，猶於言詞辯論期日不到場，亦未提出準備書狀
    予以爭執，是依民事訴訟法第436 條第2 項適用第280 條第
    3 項準用第1項規定，應認被告就原告主張之事實視同自認
    ，堪信為真實。則原告請求被告負損害賠償責任，於法有據
    。
  ㈡損害賠償金額：
  ⒈車輛維修費用部分：
　  負損害賠償責任者，除法律另有規定或契約另有訂定外，應
    回復他方損害發生前之原狀，且債權人得請求支付回復原狀
    所必要之費用，以代回復原狀，民法第213 條第1 、3 項定
    有明文。又物被毀損者，被害人除得依民法第196 條行使權
    利外，亦得依第213 條第3 項請求支付回復原狀所必要之費
    用，最高法院107 年度台上字第1618號民事判決參照。債權
    人所得請求者既為回復原狀之必要費用，倘以修復費用為估
    定其回復原狀費用之標準，則修理材料以新品換舊品時，即
    應予折舊，最高法院96年度台上字第854 號民事判決參照。
    另依行政院所頒固定資產耐用年數表及固定資產折舊率之規
    定，營業大客車之耐用年數為4 年，依定率遞減法每年折舊
    1000分之438 ，其最後1 年之折舊額，加歷年折舊累計額，
    其總和不得超過該資產成本原額10分之9。經查，系爭車輛
    修理費用總計為97,440元（含工資19,950元、零件費用77,4
    90元）乙情，有估價單及統一發票（見本院卷第5至6頁）在
    卷可稽，惟零件費用既係以舊換新，即應計算折舊，而系爭
    車輛為營業用大客車，屬運輸業用客車、貨車，且出廠日係
    105年2月乙節，有汽車貨運業接受自備車輛靠行服務契約書
    、公路監理電子閘門及現場照片等（見本院卷第37至38頁、
    第54至55頁，個資卷）附卷可參，系爭車輛至本件交通事故
    發生之109年9月1日止，使用已逾4年期間，則揆諸上開折舊
    規定，前開零件費用折舊後之金額應為7,749 元（計算式：
    77,490×0.1 ＝7,749），另加計工資19,950元，則系爭車輛
    修復之費用應為27,699元（計算式：7,749＋19,950＝27,699
    ）。又二重交通公司業將上開債權讓與原告乙情，亦有債權
    讓與證明書（見本院卷第72頁）在卷可參。從而，原告請求
    被告給付27,699元，與法有據，應予准許。　　
  ⒉又原告主張系爭車輛因本件交通事故而受損，其委請拖吊業
    者將系爭車輛拖至修車廠，因而支出拖吊費用5,000 元等情
    ，業據提出拖救服務契約三聯單（見本院卷第12 頁）在卷
    足憑，核屬被告侵權行為所生之損害，是原告請求被告給付
    拖吊費用5,000元，亦屬有據。
  ⒊營業損失部分：
    按「損害賠償，除法律另有規定或契約另有訂定外，應以填
    補債權人所受損害及所失利益為限。依通常情形，或依已定
    之計劃、設備或其他特別情事，可得預期之利益，視為所失
    利益」，民法第216 條定有明文。經查，系爭車輛為營業用
    大客車，且原告係以運輸貨物為業，有上開汽靠行服務契約
    書及現場照片等存卷可佐；又原告主張因本件交通事故致系
    爭車輛需維修9 日而無法營業乙節，亦有提出估價單（見本
    院卷第11頁）附卷可佐；再依民事訴訟法第222條第2 項規
    定「當事人已證明受有損害而不能證明其數額或證明顯有重
    大困難者，法院應審酌一切情況，依所得心證定其數額」，
    而本院參酌原告每日之出工費用至少為6,500元乙情，有鑫
    道企業有限公司日記帳及原告之金融帳戶存摺內頁（見本院
    卷第7頁、第73至79頁）在卷可憑，是原告請求以1 日6,500
     元作為其營業損失之計算基準，應屬合理適當，則原告得
    請求之營業損失應為58,500 元（計算式：6,500 ×9 ＝58,50
    0 ）。
  ⒋綜上，原告因本件交通事故之損害金額合計為91,199元（計
    算式：27,699＋5,000 ＋58,500 ＝91,199）。
四、末按給付無確定期限者，債務人於債權人得請求給付時，經
    其催告而未為給付，自受催告時起，負遲延責任。其經債權
    人起訴而送達訴狀，或依督促程序送達支付命令，或為其他
    相類之行為者，與催告有同一之效力；又遲延之債務，以支
    付金錢為標的者，債權人得請求依法定利率計算之遲延利息
    ，而應付利息之債務，其利率未經約定，亦無法律可據者，
    週年利率為5 ％，民法第229 條第2 項、第233 條第1 項前
    段及第203 條分別定有明文。查，本件原告請求被告賠償91
    ,199元部分，係以支付金錢為標的，且無確定期限，又未約
    定利息，則被告應自受催告時起，負遲延責任，則原告就上
    述得請求之金額，併請求自起訴狀繕本送達之翌日即111年3
    月5日（於111年2月22日寄存送達桃園市政府警察局桃園分
    局大樹派出所，見本院卷第87頁）起至清償日止，按年息5 
    ％計算之利息，同為有據。
五、綜上所述，原告依侵權行為及債權讓與之法律關係，請求被
    告應連帶給付91,199元，及自111年3月5日起至清償日止，
    按週年利率5 ％計算之利息，應予准許。逾此部分，則無理
    由，應予駁回。
六、本件原告勝訴部分係就民事訴訟法第427 條適用簡易訴訟程
    序所為被告敗訴之判決，依同法第389 條第1 項第3 款規定
    ，應依職權宣告假執行。
七、訴訟費用負擔之依據：民事訴訟法第79條。
中　　華　　民　　國　　111 　年　　4 　　月　　8 　　日
                  桃園簡易庭  法  官  顏嘉漢
以上為正本係照原本作成。
如不服本判決，應於送達後20日內，向本院提出上訴狀並表明上
訴理由，如於本判決宣示後送達前提起上訴者，應於判決送達後
20日內補提上訴理由書（須附繕本）。
如委任律師提起上訴者，應一併繳納上訴審裁判費。   
中　　華　　民　　國　　111 　年　　4 　　月　　8 　　日
                              書記官  楊上毅